【裁判字號】    99,交易,24
【裁判日期】    990401
【裁判案由】    過失傷害
【裁判全文】
臺灣苗栗地方法院刑事判決              99年度交易字第24號
公  訴  人  臺灣苗栗地方法院檢察署檢察官
被      告  甲○○
上列被告因過失傷害案件，經檢察官提起公訴（99年度偵字第
314 號），本院依簡式審判程序判決如下：
    主  文
甲○○犯過失傷害罪，處有期徒刑貳月，如易科罰金，以新臺幣
壹仟元折算壹日。
    犯罪事實及理由
一、犯罪事實：
  (一)甲○○於民國98年5 月8 日15時30分許，駕駛劉鳳琪所有車
    牌號碼6711－JA號自小客車，沿苗栗縣苗栗市○○路由南往
    北方向行駛，於行至苗栗縣苗栗市○○路97號前時，本應遵
    守變換車道時，應讓直行車先行、注意安全距離、先顯示方
    向燈或以手勢表示欲變換車道等行車交通安全規定，且當時
    情形為天氣晴、有自然光線、柏油路面乾燥無缺陷並無障礙
    物且視距良好，並無不能注意情事，詎甲○○為圖搶得停駛
    中正路上揭路段左側車道旁之停車格，而疏未注意，且未向
    後查看是否有人車往來，即貿然自中正路右側車道變換車道
    往左側車道行駛，適時有由乙○○騎乘車牌號碼NN6－035號
    重型機車搭載郭依淳，於同路段自甲○○所駕駛之上揭自小
    客車後方沿同方向行駛，而因甲○○駕駛上揭自小客車貿然
    向左變換車道，乙○○因而閃避不及倒地，而受有胸壁挫傷
    、右膝、足踝、手肘、左後肩部擦拭傷之傷害，另乘坐上揭
    重型機車後座之郭依淳則因此受有臉部及右肘、右臂、右膝
    、右小腿多處擦傷、臉及唇共有3 處裂傷共2.8 公分之傷害
    。
  (二)案經郭依淳向臺灣苗栗地方法院檢察署提出告訴及乙○○、
    郭依淳訴由苗栗縣警察局苗栗分局報告臺灣苗栗地方法院檢
    察署檢察官偵查起訴。
二、證據名稱：
  (一)供述證據：
  1.證人即告訴人乙○○於警詢、偵查中之指述。（見98年度他
    字第863 號卷第24～26頁、第52～54頁）
  2.證人即告訴人郭依淳於警詢、偵查中之指述。（見98年度他
    字第863 號卷第21～23頁、第52～54頁）
  (二)非供述證據：
  1.道路交通事故現場圖及調查報告表各1 份。（見98年度他字
    第863 號卷第27～29頁）
  2.交通事故現場照片6 張。（見98年度他字第863 號卷第37～
    39頁）
  3.大千綜合醫院編號000000000 號乙種診斷書1 份（乙○○部
    分）。（見98年度他字第863 號卷第36頁）
  4.大千綜合醫院編號000000000 號乙種診斷書1 份（郭依淳部
    分）。（見98年度他字第863 號卷第57頁）
  5.臺灣省竹苗區車輛行車事故鑑定委員會鑑定意見書1 份。（
    見98年度他字第863 號卷第60～63頁）
  (三)綜上證據，核與被告自白（見99年交易字第24號卷99年3 月
    11日審判筆錄第3 頁）之事實相符，故被告之自白應為真實
    而堪採信，本件被告犯有事實欄(一)所示之犯行，足堪認定，
    應依法論罪科刑。
三、論罪科刑之理由：
  (一)被告成立之犯罪：
  1.罪名：
    核被告因過失而致乙○○、郭依淳受有傷害之行為，係犯刑
    法第284 條第1 項前段之過失傷害罪。
  2.罪數：
    依刑法第55條之規定，因一行為而觸犯數罪名者，應依想像
    競合犯論以一罪，而從重處斷。故本件被告以一過失行為，
    而同時使2 位被害人受傷，為同種想像競合之關係，依前揭
    說明僅論以過失傷害一罪。
  (二)量刑理由說明：
    爰審酌被告素行良好，未有犯罪前科，此有臺灣高等法院被
    告前案紀錄表在卷可參；復衡酌其因過失造成本次傷害事件
    ，又其就本件交通事故為肇事主因、被害人就本件交通事故
    並無肇事因素、其造成告訴人等所受傷勢之程度，事後尚未
    與告訴人等達成和解等情，並參酌被告於本院審理時坦承犯
    行之犯後態度及公訴人請求量處適當之刑等一切情狀，量處
    如主文所示之刑，並諭知易科罰金之折算標準。
四、適用之法條：
  (一)刑事訴訟法第273 條之1 第1 項、第299 條第1 項前段、第
    310 條之2 、第454 條第1 項。
  (二)刑法第284 條第1 項前段、第55條、第41條第1 項。
  (三)刑法施行法第1 條之1 。
五、本判決係依刑事訴訟法第310 條之2 、第454 條第1 項製作
    ，依法僅記載當事人欄、主文、犯罪事實、證據名稱以及應
    適用之法條，其中犯罪事實部分，依同法第308 條之修正立
    法理由，亦僅記載犯罪構成要件事實，關於刑罰加重事由（
    含累犯在內）免予記載（法院辦理刑事訴訟案件應行注意事
    項第144 點參照），但仍於主文予以表明，並於應適用之法
    條欄予以引用。如不服本判決，應於判決送達之日起10日內
    ，向本院提起上訴。
本案經檢察官洪清秀到庭執行職務。
中    華    民    國    99    年    4     月    1     日
                  刑事第二庭    法  官  林靜雯
以上正本證明與原本無異。
如不服本判決，應於判決送達後10日內向本院提出上訴狀（應抄
附繕本），其未敘述上訴理由者，應於上訴期間屆滿後20日內補
提理由書狀於本院，上訴於臺灣高等法院臺中分院。告訴人或被
害人如對於本判決不服者，應具備理由請求檢察官上訴，其上訴
期間之計算係以檢察官收受判決正本之日期為準。
                                書記官  劉千瑄
中    華    民    國    99    年    4     月    1     日
附錄本判決論罪科刑法條全文：
刑法第284 條第1 項：
因過失傷害人者，處6 月以下有期徒刑、拘役或500 元以下罰金
，致重傷者，處1 年以下有期徒刑、拘役或500 元以下罰金。

司法院資訊處製作；財團法人民間司法改革基金會備份。
